【裁判字號】    97,上訴,2182
【裁判日期】    970717
【裁判案由】    違反槍砲彈藥刀械管制條例
【裁判全文】
臺灣高等法院刑事判決                97年度上訴字第2182號
上  訴  人
即  被  告  乙○
指定辯護人  本院公設辯護人甲○○
上列上訴人因違反槍砲彈藥刀械管制條例案件，不服臺灣桃園地
方法院96年度訴字第1028號，中華民國97年3月7日第一審判決（
起訴案號：臺灣桃園地方法院檢察署95年度偵字第19459號），
提起上訴，本院判決如下：
    主  文
原判決撤銷。
乙○未經許可，製造可發射子彈具有殺傷力之改造手槍，處有期
徒刑參年，併科罰金新臺幣參萬元，罰金如易服勞役，以新臺幣
壹仟元折算壹日，扣案如附表編號1、2、3所示之物均沒收。
    事  實
一、乙○明知未經主管機關許可，不得製造、持有可發射子彈具
    殺傷力之改造手槍及槍枝主要組成零件，竟基於製造土造金
    屬槍管以改造可發射子彈具殺傷力之手槍之單一犯意，於民
    國95年4月間，在桃園縣中壢市○○○道具店購買仿BERETTA
    廠製造之半自動手槍（槍枝管制編號0000000000）及仿COLT
    廠1908 CALIBER 25型半自動手槍各1支（槍枝管制編號0000
    000000）後，自購得上開槍枝起至95年9月初止，接續在桃
    園縣中壢市○○○路588號其居住之環陞機械股份有限公司
    （下稱環陞公司）內，以環陞公司負責人洪秀媚（原判決誤
    載洪明媚）所有之工具，打通槍管內阻鐵，再換裝土造金屬
    滑套及土造金屬槍管，改造具殺傷力之附表編號1手槍而既
    遂（槍枝管制編號0000000000）；另一支亦換裝土造金屬槍
    管，改造成附表編號3手槍，惟因欠缺撞針，且扳機連動功
    能損壞，故不具殺傷力而未遂（槍枝管制編號0000000000）
    。嗣於95年9月11日下午5時30分許，在環陞公司，為警接獲
    線報而查獲，並扣得附表1、3之改造手槍、2之槍管及4至13
    所示之物。
二、案經桃園縣政府警察局大溪分局報請臺灣桃園地方法院檢察
    署檢察官偵查起訴。
    理  由
一、證據能力
(一)指定辯護人爭執上訴人即被告第2次警詢筆錄無證據能力。
    惟查：
 1、原審勘驗被告第2 次警詢錄音帶結果為：「1.勘驗時間：自
    法庭時間10點39分至11點36分。2.警員先對被告人別訊問，
    告知罪名與權利。3.訊問地點，除警員與被告的聲音外，有
    其他人的聲音，並有電話、電視或是收音機的聲音，應是在
    大的辦公室。4.警員訊問及被告回答的順序與內容，與筆錄
    記載不同，警員應是將被告陳述的內容要旨記載。5.警員訊
    問問題被告回答後，錄音內容有短暫的空檔。6.在法庭時間
    10點50分，警員訊問還有子彈呢？被告回答道具彈後，錄音
    機有切掉，在法庭時間10點57分，警員訊問槍管是誰的？被
    告回答是我的後，錄音機有切掉。在法庭時間11點17分，錄
    音內容空白約1 分鐘。7.被告於警員訊問時，聲音雖較小，
    但平和自然。8.錄音帶內容如後附譯文（詳卷內勘驗筆錄）
    」，有97年2月1日勘驗筆錄在卷可參（原審卷第85至89頁）
    。
 2、按除急迫情況並經記明筆錄者外，訊問被告時應全程連續錄
    音，必要時並應全程連續錄影，固有明文。惟倘被告之陳述
    係基於自由意思而非出於不正之方法，且其陳述與事實相符
    ，縱令對之詢問時未經全程錄音，致公務員實施詢問程序不
    無瑕疵，仍難謂其供述之筆錄，絕對不具證據能力（參見最
    高法院93年度台上字第1720、4525號、96年度台上字第5115
    、5717號判決意旨）。證人即製作警詢筆錄之警員張文斌證
    稱：被告在製作筆錄時，精神狀況良好，對所問的問題都了
    解，製作筆錄採取一問一答，依被告陳述主要內容記載，並
    無事先指示被告要如何回答，筆錄完成後有交被告閱覽簽名
    等語（原審卷第109、110頁）。參以上開勘驗筆錄警員詢問
    態度平和，被告均能針對問題自然回答，且被告陳述之內容
    與警員製作的筆錄內容大致相符等情，堪認張文斌所證非虛
    。又被告於95年9月12日經檢察官初次訊問時，表示警詢筆
    錄均實在，且出於自由意識（偵卷第44頁）；於原審羈押訊
    問時，坦承確實將道具店買來的玩具槍換德製鋁合金槍管，
    道具有毛邊，用鑽孔機、砂輪機修掉毛邊，即修修補補加上
    噴漆，子彈不是我做的等語（聲羈卷第8頁）。核以被告警
    詢筆錄亦否認有改造子彈之情，有警詢筆錄及勘驗筆錄在卷
    可稽（偵卷第11頁、原審卷第89頁），顯見被告之警詢筆錄
    並無以其他不正方法取供。又如上述，被告陳述內容與警詢
    筆錄記載大體一致，並不因被告警詢筆錄紀錄人係自由時報
    所刊登涉及經營職業賭場之警員陳柏豪而影響被告該警詢自
    白之任意性。
 3、雖被告警詢筆錄曾有中斷，惟錄音中斷之時間均在被告回答
    警員之問題後始發生，並非在被告回答問題前中斷，要無影
    響被告回答問題之自由意志。且錄音設備屬機械產品，需維
    修保養方能順利運作，以各分局承辦刑事案件詢問被告時，
    依法均需全程連續錄音，則錄音設備使用頻率之高，要難無
    於詢問被告時，錄音設備因機器故障突發中斷錄音之情。衡
    以被告陳述內容與警詢筆錄記載大致相符，顯然警員主觀上
    並無故意中斷錄音之情，且被告於上開警詢後，已於筆錄筆
    錄內簽名，並於各頁之騎縫處按捺指印，承認該筆錄與其供
    述內容無異，有上開警詢筆錄可稽，嗣於檢察官初次及原審
    羈押訊問時，均未抗辯警詢時有以不正方法取供，本院權衡
    公共利益及被告基本人權保障，認為社會治安維護之公共利
    益，遠大於此警詢錄音不意中斷2次之輕微瑕疵之危害，應
    認被告警詢筆錄具有證據能力。
(二)按搜索、扣押，應制作筆錄，記載實施之年、月、日及時間
    、處所並其他必要之事項。扣押應於筆錄內詳記扣押物之名
    目，或制作目錄附後，並應令依本法命在場之人簽名、蓋章
    或按指印，刑事訴訟法第42條定有明文。本件桃園縣政府警
    察局大溪分局長楊哲昌依原審法院核發之95年度聲搜字第94
    8號搜索票實施搜索，並當場查獲可為證據或得沒收之物而
    依法扣押，始製作搜索、扣押筆錄、扣押物品目錄表，有搜
    索、扣押筆錄、扣押物品目錄表存卷可參，顯見本件並無違
    法搜索、扣押之情。雖證人即環陞公司員工鄭永隆陳稱，警
    員到工廠時，沒有表明警員身分，並出示搜索票等語（原審
    卷第55頁）。惟證人即環陞公司員工高志政陳稱，警員來時
    ，有表示是警員，直接找被告，並跟被告講他們是警員，要
    搜東西等語（原審卷第68頁），二者所證不同。則鄭永隆所
    證是否確實，已值斟酌。衡以警員既獲核發搜索票，當無拒
    絕出示搜索票逕予搜索之必要，故鄭永隆所證，尚難據以認
    定本件有違法搜索、扣押之情。又證人即製作警詢筆錄警員
    張文斌陳稱：本案是由我們小隊承辦，搜索完後我才趕回警
    局為被告製作警詢筆錄，我沒有到場搜索，但有參與搜索票
    之聲請，所以才會在搜索扣押筆錄上簽名等語（原審卷第10
    8至112頁）。且應令依法在場之人簽名於搜索、扣押筆錄，
    僅為證明其真實性，與上開文書應由制作人簽名之效力不同
    。本件搜索、扣押筆錄製作人為陳柏豪，陳柏豪已於其上簽
    名，另張文斌有參與搜索票之聲請，簽名其上無於此誤於
    搜文書之證據能力。又扣押物品目錄表簽名欄上已記載「所
    有人/持有人/保管人」等字樣，益證扣押物品目錄表所記載
    之扣押物，無論所有人、持有人或保管人均可簽名。參以被
    告於檢察官初訊時陳稱：扣案東西是工廠的，因為我住工廠
    ，也算我的等語，故被告於扣押物品目錄表上簽名難認與事
    實不符。斟酌被告於檢察官初次訊問時，對司法警察依法搜
    索，並發現應扣押之物而予以扣押，並無爭執，並表示扣案
    改造手槍2支、半成品1支、子彈半成品49顆、土造槍管1支
    、底火5排均係其所有等語（偵卷第44頁），且確有與扣押
    筆錄一致之扣押物各證（偵卷第15至20頁），堪認本件扣押
    筆錄、扣押物品目錄表之記載與事實無何出入，均具備證據
    能力（最高法院96年度台上字第5717號判決意旨參照）。
(三)以下所引證據，經本院當庭提示，檢察官、指定辯護人對於
    被告以外之人於審判外之言詞及書面陳述，均無意見（本院
    審理筆錄第2 頁），且未於言詞辯論終結前聲明異議，本院
    審酌該等證據作成之情況，認為適於為本件認定事實之依據
    ，依刑事訴訟法第159條之5第2項規定，均具有證據能力。
二、被告經合法傳喚未到庭應訊，據其於原審坦承於上開時、地
    ，查扣附表所示之物等事實不諱，惟矢口否認有何製造可發
    射子彈具有殺傷力之改造手槍犯行，依其上訴理由狀辯以：
    伊每天上下班，如何在全部同事眾目睽睽下，使用公用之砂
    輪機、鑽孔機從事改造槍枝，且經鑑定無殺傷力之槍枝，係
    老闆洪秀媚兒子的，警員在搜索時，才叫被告組裝上去，並
    非被告所改造云云。
三、惟查：
(一)上開事實，業經被告於警詢、檢察官初次訊問及原審羈押訊
    問時坦承不諱，並有搜索、扣押筆錄、扣押物品目錄表、現
    場蒐證照片16幀存卷可參，復有附表所示之物扣案足佐。又
    扣案附表編號1、3之手槍，經送內政部警政署刑事警察局以
    性能檢驗法鑑定，槍枝管制編號0000000000號改造手槍1 支
    （不含彈匣）係由仿BERETTA廠半自動手槍製造之槍枝，換
    裝土造金屬滑套及土造金屬槍管而成之改造手槍，機械性能
    良好，可擊發適用子彈，認具殺傷力；槍枝管制編號000000
    0000號改造手槍1支，認係由仿COLT廠1908 CALIBER 25型半
    自動手槍製造之槍枝，換裝土造金屬槍管而成之改造手槍，
    經檢視，欠缺撞針且扳機連動功能損壞，無法供擊發子彈使
    用，依現狀，認不具殺傷力等情，有該局95年10月11日刑鑑
    字第0950145074號槍彈鑑定書存卷可參（偵卷第63至66頁）
    。被告質疑附表編號1、3改造槍枝是否確實具殺傷力，經原
    審再送法務部調查局鑑定，認槍枝管制編號0000000000號改
    造手槍，由金屬材質製成，以打擊底火方式擊發之遊戲類模
    擬槍械，換裝口徑約9 mm且貫通之金屬槍管改造而成，因機
    械操作性能良好，且已換裝可容彈丸通過的金屬槍管，依其
    結構及材質強度，認能擊發適合其使用具殺傷力之土造子彈
    。再以「另案」適合之土造子彈隨機取用2顆裝填試射均能
    擊發，發射彈丸單位面積動能約813焦耳／平方公分，超出
    日本科學警察研究所之研究發射彈丸單位面積動能達20焦耳
    ／平方公分即足以進入人體皮肉層。槍枝管制編號00000000
    00號改造手槍，由金屬材質製成，以打擊底火方式擊發之模
    擬槍械，雖已換裝口徑約7.5 mm且貫通可容彈丸通過之金屬
    槍管，惟槍枝機械操作時扳機連動功能無作用外，擊發機構
    欠缺撞針等分件，依送鑑槍枝現狀認非構造完整之槍械，不
    能擊發子彈，無法發射具殺傷力之土造子彈等情，亦有法務
    部調查局96年8月10日調科參字第096003474 60號鑑定通書
    在卷可證（原審卷第33至36頁）。足認附表編號1所示之槍
    枝係可發射子彈而具殺傷力之改造手槍，附表編號3所示槍
    枝係不具殺傷力之改造手槍無訛。又附表編號2係土造金屬
    槍管，屬內政部86年11月24日臺（86）內警字第8670683號
    公告之槍砲主要組成零件；附表編號4至6之物非槍砲彈藥刀
    械管制條例之管制槍彈或列管物品等情，亦有內政部警政署
    刑事警察局96年8月7日刑偵五字第0960121358號函、96年8
    月8日刑鑑字第0960114341號函、內政部96年12月5日內授警
    字第0960871956號函在卷足參（原審卷第32、38至39、47頁
    ）。可見附表編號2之槍管為槍砲彈藥刀械管制條例所管制
    之槍砲主要組成零件；附表編號4至6號之物均非屬管制物品
    甚明。
(二)被告雖以前詞置辯。惟：
 1、被告於警詢時，已坦承警員查獲改造2支手槍，係其自己所
    改造完成；於檢察官初次訊問時陳稱伊只有換裝槍管，是在
    中壢某道具槍店買道具手槍，槍管買來時有封住，裡面有阻
    鐵，我是自行利用鑽孔機打通的，伊都是使用工廠的砂輪機
    、鑽孔機修修抹抹、噴漆、鑽孔，改造槍枝技術是從網路上
    學來的；於原審羈押訊問時陳稱，我換德製鋁合金槍管，道
    具槍有毛邊，要用鑽孔機、砂輪機修掉毛邊，就是修修補補
    加上噴漆等語（偵卷第10、44、45頁、聲羈卷第8頁）。以
    被告自承，在電視媒體上聽過改造這些槍枝是犯法的等語（
    聲羈卷第9頁），參以被告詳述改造槍枝技術學自於網路，
    並清楚解析改造手槍之方法，顯然被告上開所陳，應堪採認
    。又被告先陳述，附表編號1槍枝係綽號「阿生」約3、4年
    前在查獲工廠拿給我的；後陳稱，綽號「阿生」約1年多前
    ，在查獲地的工廠拿附表編號1改造槍枝給我（偵卷第81、8
    4頁），前後不一，且與其於警詢、檢察官初次及原審羈押
    訊問時一致所陳相齟，顯係畏罪之詞，不足採信。
 2、洪秀媚雖證稱，附表編號3 像道具槍，所以買給小孩玩，且
    警員說若不讓帶走工具，就要把大型機具帶走云云，然洪秀
    媚於原審陳稱，桃園縣中壢市○○○路588 號平常無人居住
    ，比較小支（即附表編號3 ）是94年在新屋往中壢路邊專門
    賣玩具槍的店以新台幣2,000元買的，買來就有點故障；後
    改稱，板機有點故障，買的時候還好好的，過2、3個月故障
    ，交給被告修理。槍枝原來有一些金屬小東西式子彈外型，
    店員說裝上就可以玩，我沒有試，回去發現沒辦法用。槍是
    新的，但包裝好像有開過。將槍交給被告約10月，中間有3
    、4次詢問被告修理情形，被告沒有解釋修理情形等語；後
    再陳述，被告有說裡面什麼東西壞了，但名稱我忘記了，被
    告有告訴我是板機壞了等語（原審卷第99、101至107頁）。
    惟以洪秀媚陳述，查獲工廠無人居住，與被告自承，查獲地
    點係其住處（聲羈卷第10頁），已明顯不同。且倘附表編號
    3改造手槍確實係洪秀媚所購買，何以先後所陳故障時間點
    不一（買來就有點故障、過2、3個月故障），並對於所購槍
    枝係新品，與附表編號3照片（偵卷第65、66頁照片4至9）
    槍枝外觀老舊，外觀有明顯磨損情形不符，復對委請被告修
    理槍枝時間，已有10個月，被告無法修繕，仍恣任槍枝擺放
    於被告處而不取回，顯與常情有悖，所證自難採信。
 3、證人鄭永隆陳稱，案發當時，因為公事需要進去辦公室裡面
    問被告，我看到兩個警察坐在被告旁邊，好像在做組槍的動
    作；後稱，我沒有聽到警員與被告講什麼，但有看到被告在
    做組槍的動作，兩個警員坐在被告旁邊，一個站著，被告是
    坐著在組槍等語（原審卷第58頁），前後就組槍者為警員或
    被告陳述不一，已難遽信。且其亦稱，當時我是要問工作，
    沒有特別注意被告在組哪支槍（原審卷第58頁）。則鄭永隆
    所證，尚難證明附表編號3改造手槍，係警員於搜索扣押時
    ，要求被告當場組裝。證人高志政陳述，警員進入環陞公司
    時，我在辦公室裡面，跟警員在同一個房間內約半個小時，
    直到他們叫我離開，半小時以外的時間，都沒有跟隨在警員
    旁邊（原審卷第70、71頁）；又稱，我看到警員在搜被告的
    抽屜，之後就離開，隔約20分鐘再進去辦公室，警員跟被告
    講怎麼組合，叫被告組合起來看出是一把手槍等語（原審卷
    第73頁）。其先陳述，在辦公室內半小時後離開，未再接近
    警員，後陳述，隔20分鐘再進去有警員在場之辦公室內，前
    後已見矛盾，且對於搜索警員有4名，亦與被告所陳，僅3名
    警員到場搜索不同，所證是否可採，尚值懷疑。況鄭永隆、
    高志政均陳稱，環陞公司下班後並無人居住，與被告自承居
    住在工廠內不同，顯然其等所證，要屬事後迴護被告之詞，
    不足採信。至鄭永隆、高志政雖均表示在任職環陞公司期間
    ，未曾見過任何人拿出類似手槍的東西，然被告居住在環陞
    公司工廠內，並知悉改造槍枝係違法之事，其未在上班時間
    公然改造槍枝，即非無可能，故其2人所證，無法為被告有
    利之證據。
(三)被告雖供稱，在95年4 月開始在中壢住處陸陸續續改造，有
    時間就做一點，陸陸續續有10幾次等語，依罪疑唯輕原則，
    應認被告係基於單一改造手槍之犯意，先將原槍管內阻鐵貫
    通，再換裝土造金屬滑套及土造金屬槍管（即槍枝組成零件
    ），而接續製造附表編號1、3所示改造手槍。且因被告於原
    審否認犯行，並無證據足認被告於95年6月30日之前已製造
    完成附表編號1、3之手槍，爰以有利被告之原則，認定被告
    至95年9月初某日止始製造完成附表編號1、3改造手槍。
(四)綜上所述，被告所辯，均屬事後卸責之詞，要無足取。本件
    事證已臻明確，尚無庸將「改造工具」與「改造槍枝」送鑑
    比對工具痕跡是否相符之必要，末此敘明。
四、核被告所為，係犯槍砲彈藥刀械管制條例第8條第1項之未經
    許可製造其他可發射金屬或子彈具有殺傷力之改造手槍罪。
    又被告製造、持有屬於槍枝主要組成零件之附表之「槍管」
    ，係欲供製造該改造手槍所用，為該罪所吸收，應不另論以
    製造槍砲主要零件罪。被告製造改造手槍後之持有行為，應
    為製造之行為所吸收，亦不另論罪。被告基於單一犯意，接
    續製造附表1、3之2支槍，僅成立一製造即遂罪。又刑事訴
    法第267條規定，所謂審判不可分，乃案件經檢察官一部起
    訴，他部不起訴，經法院審理結果，認為不起訴部分與起訴
    部分均為有罪，且具有單一性而有審判不可分之關係，該起
    訴之效力既及於全部，則該不起訴處分無效，法院仍得就其
    全部加以審判（最高法院43年度臺上字第690號判例意旨參
    照）。被告接續製造附表編號3改造手槍未遂部分，雖經檢
    察官不另為不起訴處分。惟此部分犯行，該當製造可發射子
    彈具殺傷力之改造手槍未遂罪，且與被告製造附表編號1具
    殺傷力之改造手槍既遂罪部分，具有單一一罪關係，基於審
    判上不可分原則，本院自應併予審理，不受檢察官不另為不
    起訴處分之拘束。查被告係因好奇心驅使而製造改造手槍，
    其因一時思慮欠周，致罹重典，參酌本件改造手槍尚未流入
    市面，所生損害尚小，而被告所犯製造可發射子彈具有殺傷
    力之改造手槍罪最輕法定本刑為5年以上有期徒刑，併科新
    臺幣1,000萬元以下罰金，依一般社會經驗，屬情輕法重，
    其犯罪之情狀顯可憫恕，本院認縱科以最低度法定刑，仍嫌
    過重，爰依刑法第59條規定減輕其刑。
五、原審以被告事證明確予以論罪科刑，固非無見。惟查，被告
    一次購入二支仿造槍，再斷斷續續加以改造，因無積極證據
    證明被告係基於概括犯意為之，應認其僅基於單一犯意而為
    之，為接續犯，原判決誤認為連續犯，尚有違誤。且遍查全
    卷，並無證據足認被告改造附表編號1、3手槍之完成時間，
    在95年6月30日以前，依罪證有疑，利歸被告原則，應認被
    告至95年9月初某日止始改造完成，即無比較刑法等新舊法
    之問題。原判決未說明犯罪時間，逕自比較新舊法，尚有違
    誤。被告上訴否認犯行，如上述，雖無理由，惟原判決既有
    上開可議之處，自應撤銷改判。爰審酌被告素無前科，有本
    院被告前案紀錄表可參，素行尚稱良好，及其犯罪之動機、
    目的、手段，改造槍枝行為對社會治安可能產生危害，暨犯
    罪後態度等一切情狀，量處如主文第2項所示之刑，並諭知
    易服勞役之折算標準。
六、扣案附表編號1、2、3所示之物，係屬違禁物，依法諭知沒
    收；至附表編號4至6所示之物，與本案無涉；附表編號7至
    13所示之工具，被告於原審否認為其所有，且高志政、鄭永
    隆均證述係環陞公司老闆洪秀媚所有，又非違禁物，均不予
    沒收。
七、被告經合法傳喚無正當理由不到庭，爰不待其陳述，逕為判
    決。
據上論斷，應依刑事訴訟法第371條、第369條第1項前段、第364
條、第299條第1項前段，槍砲彈藥刀械管制條例第8條第1項，刑
法第11條前段、第38條第1項第1款、第42條第3項，判決如主文
。
本案經檢察官覃正祥到庭執行職務。
中    華    民    國    97    年    7    月     17    日
                  刑事第二庭審判長法  官  呂丹玉
                                  法  官  林恆吉
                                  法  官  李麗玲
以上正本證明與原本無異。
如不服本判決，應於收受送達後10日內向本院提出上訴書狀，其
未敘述上訴之理由者並得於提起上訴後10日內向本院補提理由書
（均須按他造當事人之人數附繕本）。
                                  書記官  廖婷璇
中    華    民    國    97    年    7     月    17    日
附錄：本案論罪科刑法條全文
附錄法條：槍砲彈藥刀械管制條例第8 條
槍砲彈藥刀械管制條例第8 條
未經許可，製造、販賣或運輸鋼筆槍、瓦斯槍、麻醉槍、獵槍、
空氣槍或第4 條第1 項第1 款所定其他可發射金屬或子彈具有殺
傷力之各式槍砲者，處無期徒刑或5 年以上有期徒刑，併科新臺
幣1 千萬元以下罰金。
未經許可，轉讓、出租或出借前項所列槍枝者，處5 年以上有期
徒刑，併科新臺幣1 千萬元以下罰金。
意圖供自己或他人犯罪之用，而犯前二項之罪者，處無期徒刑
或7年以上有期徒刑，併科新臺幣1 千萬元以下罰金。
未經許可，持有、寄藏或意圖販賣而陳列第1項所列槍枝者，處
3年以上10年以下有期徒刑，併科新臺幣700 萬元以下罰金。
第1項至第3項之未遂犯罰之。
附表：
┌───┬─────────────┬────────┐
│ 編號 │        扣案物品          │   備註         │
├───┼─────────────┼────────┤
│  1   │可發射子彈具殺傷力之仿BERE│具殺傷力        │
│      │TTA 廠半自動手槍製造之改造│                │
│      │手槍1 支（槍枝管制編號1102│                │
│      │157862號，不含彈匣）      │                │
├───┼─────────────┼────────┤
│  2   │土造金屬槍管1支           │槍枝主要組成零件│
├───┼─────────────┼────────┤
│  3   │仿COLT廠1908CA LIBER 25型 │欠缺撞針且扳機連│
│      │半自動手槍製造之槍枝1支（ │動功能損壞，無法│
│      │槍枝管制編號0000000000號）│供擊發子彈使用，│
│      │                          │不具殺傷力      │
├───┼─────────────┼────────┤
│  4   │手槍半成品1支             │含彈匣2 個，仿半│
│      │                          │自動手槍製造，但│
│      │                          │槍管內具阻鐵且槍│
│      │                          │管破裂，與本案無│
│      │                          │涉              │
├───┼─────────────┼────────┤
│  5   │子彈半成品51顆（扣押物品目│與本案無涉      │
│      │錄及起訴書誤載為49顆）    │                │
├───┼─────────────┼────────┤
│  6   │底火5排、水鴛鴦1盒        │與本案無涉      │
│      │                          │                │
├───┼─────────────┼────────┤
│  7   │砂輪機1臺                 │屬環陞公司負責人│
│      │                          │洪明媚所有      │
├───┼─────────────┼────────┤
│  8   │鑽孔機1臺                 │同上            │
├───┼─────────────┼────────┤
│  9   │鐵鎚1支                   │同上            │
├───┼─────────────┼────────┤
│  10  │鐵鉗3支                   │同上            │
├───┼─────────────┼────────┤
│  11  │挫刀2支                   │同上            │
├───┼─────────────┼────────┤
│  12  │螺絲起子1支               │同上            │
├───┼─────────────┼────────┤
│  13  │鑽孔針5支                 │同上            │
└───┴─────────────┴────────┘


司法院資訊處製作；財團法人民間司法改革基金會備份。
